臺灣新北地方法院刑事判決
111年度簡上字第38號
上  訴  人  
即  被  告  周振宏


上列上訴人即被告因傷害案件，不服本院中華民國110年11月11
日110年度簡字第3941號第一審刑事判決（聲請簡易判決處刑案
號：110年度偵字第29405號），提起上訴，本院管轄之第二審合
議庭判決如下：
    主  文
上訴駁回。
    事實及理由
一、本案經本院審理結果，認原審以上訴人即被告（下稱被告）
    周振宏犯刑法第277條第1項之傷害罪，適用刑事訴訟法第44
    9條第1項前段、第3項、第454條第2項，刑法第277條第1項
    、第41條第1項前段，刑法施行法第1條之1第1項，逕以簡易
    判決處刑，量處拘役40日，如易科罰金，以新臺幣1,000元
    折算1日，其認事用法及量刑均無不當，應予維持。另除補
    充「被告於本院第二審準備程序及審理時之自白」為證據外
    ，其餘均引用第一審刑事簡易判決書所記載之事實及理由（
    詳如附件）。
二、被告上訴理由略以：我係見告訴人騎車擦撞我女兒及提袋後
    直接騎走，才會上前追逐，因護女心切而為本案犯行。又我
    從事營造業粗工，收入不高，於110年6月15日因工作受傷造
    成顱內出血與身體多處傷口，需休養而無收入，現在我有和
    解的意願，希望可以考量整件事的前因後果及我先前受傷無
    收入之狀況，從輕量刑云云。
三、按量刑之輕重，係屬事實審法院得依職權自由裁量之事項，
    苟其量刑時，已依行為人之責任為基礎，並斟酌刑法第57條
    各款所列情狀，在未逾越法定刑度之下，酌量科刑，無偏執
    一端而有明顯失出或失入之情形，自不得指為不當或違法。
    本案原審以行為人之責任為基礎，審酌被告不思循理性方式
    處理爭端，僅因行車糾紛即毆打告訴人成傷，所為應予非難
    ；兼衡其犯罪之動機、目的、手段、告訴人所受傷勢，及其
    無前科之素行（見臺灣高等法院被告前案紀錄表）、自陳教
    育程度為高職畢業、家庭經濟狀況為勉持、職業為製造業（
    見偵卷第4頁）、犯後坦承犯行之態度，惟未與告訴人達成
    和解等一切情狀，量處拘役40日，並諭知如易科罰金之折算
    標準，足認原審刑罰裁量職權之行使，已就刑法第57條規定
    與科刑相關事項在適法範圍內加以裁量，並未逾越法定刑範
    圍或顯然失出或濫用權限等不當情事，揆諸前揭說明，尚難
    認有何違法或不當之處。被告雖辯稱其係因愛女心切，才會
    為本案犯行云云，然此部分之犯罪動機、目的已為原審量刑
    時考量在內，況被告出手毆打告訴人位置為頭部，雖未造成
    嚴重之傷害結果，但仍有相當之危險性，是被告犯罪手段難
    謂為輕；又被告供稱其係從事工地粗工，而非原審所指之製
    造業云云，惟原審應僅係泛指被告從事務工之製造行業，並
    無遽指被告係經營製造業之業者，且原審所認被告家經濟狀
    況為勉持，核與被告於本院審理中供稱經濟狀況普通等語（
    見本院卷第65頁）相符，是原審並無誤認被告生活經濟狀況
    之情事；另被告因受傷休養無收入，而未能賠償告訴人損失
    或與告訴人達成調解等情，從原審迄今並無改變，告訴人於
    本院審理中到庭時亦無諒解被告之意（見本院卷第66頁），
    則在被告所指之上述事項並無變化之情況下，原審基於前開
    本案量刑上所應參酌之各項情狀，而予以被告在法定本刑內
    之適當刑度，要無不當或違法之處。從而，被告上訴求予撤
    銷改判，從輕量刑云云，為無理由，應予駁回。
四、又被告本案所被判處之罪刑，依刑法第41條第1項、第2項規
    定，尚在「得」易科罰金及「得」易服社會勞動之罪刑範圍
    之內，至於是否准予易科罰金、易科罰金得否分期給付或分
    期期數若干，或得否易服社會勞動服務、如何易服等，均屬
    案件確定後執行檢察官之職權裁量事項。被告若認有必要，
    尚得於本案判決確定而經通知執行時，向執行檢察官提出上
    開聲請，由檢察官依法裁量等情，附此敘明。
據上論斷，應依刑事訴訟法第455條之1第1項、第3項、第368條
、第373條，判決如主文。
本案經檢察官簡群庭聲請以簡易判決處刑，檢察官劉家瑜到庭執
行職務。
中　　華　　民　　國　　111 　年　　3 　　月　　29　　日
                  刑事第九庭    審判長法　官  何燕蓉
　　　　　　　　　
　　　　　　　　　                    法  官  林翊臻
　　　　　　　　　
　　　　　　　　　                    法  官  林米慧 
上列正本證明與原本無異。
不得上訴。

                                      書記官  林惠敏
　　　　　　　　　　　　　　　　　　　　　
中　　華　　民　　國　　111 　年　　3 　　月　　29　　日